臺灣苗栗地方法院民事裁定
110年度司消債聲字第2號
聲  請  人  
即 債務 人    曾誼玲


債  權  人  臺灣銀行股份有限公司

法定代理人  許志文  
代  理  人  許豊鑫  
債  權  人  滙豐(台灣)商業銀行股份有限公司


法定代理人  麥康裕  


債  權  人  花旗(台灣)商業銀行股份有限公司


法定代理人  莫兆鴻  
代  理  人  陳正欽  


債  權  人  台新國際商業銀行股份有限公司

法定代理人  尚瑞強  
債  權  人  中國信託商業銀行股份有限公司


法定代理人  利明献  


債  權  人  台北富邦商業銀行股份有限公司

法定代理人  程耀輝  


債  權  人  元大國際資產管理股份有限公司


法定代理人  宋耀明  
代  理  人  詹凱傑  
債  權  人  永瓚開發建設股份有限公司

法定代理人  許勝發  
上列債務人因履行本院109年7月30日以108年度司執消債更字第2
2號裁定認可之更生方案發生困難，聲請延期清償，本院裁定如
下：
    主  文
本院於民國一百零九年七月三十日以一百零八年度司執消債更字
第二十二裁定認可之更生方案履行期限，應予延長一年（即自民
國一一○年九月起至民國一一一年八月止，共計一年停止履行，
並自民國一一一年九月起，依原更生方案繼續履行）。
    理  由
一、按更生方案經法院裁定認可確定後，債務人因不可歸責於己
    之事由，致履行有困難者，得聲請法院裁定延長其履行期限
    。但延長之期限不得逾二年。債務人可處分所得扣除自己及
    依法應受其扶養者所必要生活費用之餘額，連續三個月低於
    更生方案應清償之金額者，推定有前項事由。消費者債務清
    理條例（下稱本條例）第75條第1 、2 項分別定有明文。
二、聲請意旨略以：聲請人前經本院以108年度司執消債更字第2
    2號裁定認可更生方案確定後，按更生方案履行，惟因聲請
    人前因車禍受傷而向雇主請假治療，竟遭雇主資遣解雇。加
    上新冠肺炎疫情關係，債務人迄今找不到工作，目前收入僅
    有每月領取勞動部勞工保險局所發給之勞工保險老年年金給
    付5,580元，實無法按期履行更生方案，爰依本條例第75條
    之規定，請求延緩清償等語。
三、本院審酌理由如下：
  ㈠經查，本件債務人聲請更生，前經本院以108年度消債更字
    第15號裁定自民國108年9月27日上午11時起開始更生程序，
    嗣其所提更生方案並經本院以108年度司執消債更字第22號
    裁定認可確定，此經本院依職權調閱上揭卷宗查核無訛。次
    查，聲請人主張之上揭事實，業據其提出苗栗縣警察局通霄
    分局埔口派出所道路交通事故當事人登記聯單、診斷證明  
    書、成旺管理顧問有限公司離職證明書&薪資證明等件為證
    ，經查，債務人於110年3月之前每月薪資為新臺幣22,128元
    ，110年4月薪資為16,916元，嗣於110年5月始無工作收入，
    僅有每月領取勞工保險老年年金給付5,580元，其於該最後
    連續三個月期間各月所得，倘扣除債務人之生活費用14,515
    元後，顯無法清償更生方案每期應履行之金額（14,643元）
    ，依本條例第75條第2 項規定，即應推認聲請人確有不可歸
    責於已之事由致履行有困難，聲請人之聲請經核尚無不合。
    爰依首開規定，裁定如主文。
四、如不服本裁定，應於裁定送達後10日內以書狀向本院提出異
    議。 
中　　華　　民　　國　　110 　年　　10　　月　　5 　　日
                  民事庭司法事務官　謝宛君